【裁判字號】    98,易緝,19
【裁判日期】    981014
【裁判案由】    贓物等
【裁判全文】
臺灣宜蘭地方法院刑事判決              98年度易緝字第19號
公  訴  人  臺灣宜蘭地方法院檢察署檢察官
被      告  丙○○
上列被告因贓物案件，經檢察官提起公訴（98年度偵字第553號
），本院判決如下：
    主  文
丙○○收受贓物，累犯，處拘役參拾日，如易科罰金，以新台幣
壹仟元折算壹日。
    犯罪事實
一、丙○○前於民國96年間因竊盜等案件，經法院判處定應執行
    有期徒刑1年2月，嗣經減刑為有期徒刑7月，而已於97年2月
    10日縮刑期滿執行完畢出監。竟不知悔改，復於98年1月1日
    下午4時20分許，在宜蘭縣蘇澳鎮○○路，明知甲○○○所
    交付之臺灣中油股份有限公司發行之VIP會員卡與捷利卡（
    以下簡稱中油VIP會員卡、中油捷利卡），係甲○○○稍早
    即同日下午4時許在宜蘭縣蘇澳鎮○○○道出口處附近所拾
    獲並侵占入己（上述中油VIP會員卡及捷利卡為乙○○所有
    於同日11時許在宜蘭縣蘇鎮○○路○段失竊；甲○○○涉犯
    侵占遺失物部分業已審結），而為贓物，丙○○竟仍收受之
    ，並於同日晚間10時40分許，持上開2張卡片，騎乘M8Q-377
    號機車前往位於宜蘭縣蘇澳鎮之臺灣中油股份有限公司馬賽
    加油站加油消費時，為站內員工查悉而報警查獲上情。
二、案經乙○○訴由宜蘭縣政府警察局蘇澳分局報告臺灣宜蘭地
    方法院檢察署檢察官偵查起訴。
    理  由
一、證據能力部分：
    按被告以外之人於審判外之言詞或書面陳述，除法律有規定
    者外，不得作為證據；又被告以外之人於審判外之陳述，雖
    不符合刑事訴訟法第一百五十九條之一至第一百五十九條之
    四之規定，而經當事人於審判程序同意作為證據，法院審酌
    該言詞陳述或書面陳述作成時之情況，認為適當者，亦得為
    證據，而當事人、代理人或辯護人於法院調查證據時，知有
    上開不得為證據之情形，而未於言詞辯論終結前聲明異議者
    ，視有前項之同意，刑事訴訟法第159條第1項及第159條之5
    分別定有明文。本件被告對於公訴人所提之證據資料及以下
    本院作為判斷依據之各項證據資料，均不爭執其證據能力，
    本院審酌該等言詞供述及書面作成時之情況認為適當，均無
    不宜作為證據之情事，依刑事訴訟法第159條之5規定，均得
    作為證據。
二、訊據被告矢口否認有何贓物犯行，辯稱，當日僅收受同案被
    告甲○○○所交付之中油之VIP卡1張，並沒有收受上開中油
    捷利卡，而且同案被告甲○○○交付時僅說是其女兒的，裡
    面沒剩多少錢，要給伊機車加油用，根本不知道上開中油VI
    P會員卡是贓物云云。然查：
（一）上開中油VIP會員卡、捷利卡係被害人乙○○於98年1月1
      日上午11時許在宜蘭縣蘇澳鎮○○路○段遺失或遭竊，旋
      於同年下午4時許為同案被告甲○○○在宜蘭縣蘇澳鎮○○○道口拾獲等情，業據被害人乙○○於警詢中指陳甚詳
      、同案被告甲○○○於警詢時、檢察官偵查時及本院審理
      時供述屬實。
（二）再者，同案被告甲○○○於同日下午4時許將上述2張卡片
      交付被告一節，亦據同案被告甲○○○於警詢時、檢察官
      偵查時及本院審理時供述甚詳。而且上開中油VIP會員卡
      係憑卡消費得累積積點，並得兌換積點與參與會員專屬活
      動；而中油捷利卡是一張以電子形式儲存金錢價值的IC電
      子卡，持卡人得以所儲存金錢價值之全部或一部分至中油
      加油站加油或購買多角化商品及服務等情，亦據被害人乙○○於警詢中陳述甚詳，並有上述卡片背面說明影本可佐
      。則被告既自承同案被告甲○○○有告知「（卡片）裡面
      沒有多少錢」等語，顯見同案被告甲○○○所指之卡片係
      有儲值金錢功能並得持卡消費之中油捷利卡，而非僅有累
      積點數之中油VIP會員卡，是被告上開辯稱僅收受同案被
      告甲○○○所交付之中油VIP會員卡而未收受中油捷利卡
      云云，顯係卸責之詞。
（三）此外，同案被告甲○○○迭於警詢時、檢察官偵查時及本
      院審理時證稱交付上述中油VIP會員卡、捷利卡予被告時
      有告知係其所拾獲等語。則衡被告與同案被告甲○○○並
      無怨隙，且係因上開卡片尚有儲值金額得以利用，欲將之
      交由有騎乘機車之被告來使用等情，顯見同案被告甲○○○應無故意誣陷被告之理，是被告辯稱不知上開卡片係同
      案被告甲○○○所拾獲並侵占入己之贓物云云，亦非可採
      。
三、核被告所為，係犯刑法第349條第1項收受贓物罪。被告有前
    述前科與執行情形，此有臺灣高等法院被告前案紀錄表可查
    ，被告於有期徒刑執行完畢5年內再犯有期徒刑以上之本罪
    ，為累犯，應依法加重其刑。爰審酌被告犯罪之動機、目的
    、手段，犯罪所生之損害非鉅，被害人亦取回其失物，及犯
    罪後猶飾詞卸責等一切情狀，認檢察官求處有期徒刑3月尚
    嫌過重，爰量處如主文所示之刑，並諭知易科罰金之折算標
    準。
據上論斷，應依刑事訴訟法第299條第1項前段，刑法第349條第1
項、第41條第1項前段、第47條第1項，刑法施行法第1條之1第1
項、第2項前段，判決如主文。
本案經檢察官劉憲英到庭執行職務
中    華    民    國    98    年    10    月    14    日
                  刑事第四庭法  官  蔡仁昭
以上正本證明與原本無異。
如不服本判決應於收受送達後十日內向本院提出上訴書狀，並應
敘述具體理由；其未敘述上述理由者，應於上訴期間屆滿後二十
日內向本院補提理由書(均須按他造當事人之人數附繕本)「切勿
逕送上級法院」。
                            書記官  陳建宇
中    華    民    國    98    年    10    月    14    日
附錄本案論罪科刑法條：
中華民國刑法第349條第1項
收受贓物者，處3年以下有期徒刑、拘役或5百元以下罰金。


司法院資訊處製作；財團法人民間司法改革基金會備份。
